Inventaris van het archief van de Regeringscommissaris voor de Akkerbouw en Veehouderij: Geheim archief; Directeur-Generaal van de Voedselvoorziening, (1930) 1934-1945 (1952)
Nationaal Archief, Den Haag
Regeringscommissaris Akkerbouw en Veehouderij; Directeur-Generaal Voedselvoorziening
Regeringscoms. Akkerbouw en Veehouderij
1930-1952
merendeel 1934-1945
L23154
3.00 meter; 494 inventarisnummers.
Normale geschreven, getypte en gedrukte documenten, geen bijzondere handschriften.
Nationaal Archief, Den Haag
Ministerie van Landbouw, Visserij en Voedselvoorziening Directie van de Voedselvoorziening
Regeringsbureau voor de Uitvoering van de Landbouw-Crisiswet, 1933
Rijksbureau van Voorbereiding van de Voedselvoorziening in Oorlogstijd
Rijksbureau voor de Voedselvoorziening in Oorlogstijd, Afdeling Algemene Zaken
In 1931 was ir. S.L. Louwes benoemd tot regeringscommissaris voor de tarweproductie. Louwes werd al snel de centrale figuur in het Nederlandse landbouwcrisisbeleid. Vanaf 1937 was hij betrokken bij de voorbereidingen voor het opzetten van een organisatie die de voedselvoorziening in oorlogstijd moest veiligstellen. Landbouwcrisisbeleid en voedselvoorziening waren van aanvang organisatorisch verweven en daarbij schoof het zwaartepunt steeds meer naar de voedselvoorziening. Tijdens de bezetting gaf Louwes leiding aan het machtige Rijksbureau voor de Voedselvoorziening in Oorlogstijd en na de bevrijding was hij betrokken bij de wederopbouw van de landbouw in Nederland. Vanaf augustus 1934 hield Louwes een werkarchief bij over zijn werkzaamheden. Dat archief bevat informatie over zeer veel onderwerpen waarmee Louwes gedurende zijn loopbaan te maken kreeg. Voor wat betreft de bezettingstijd bevat het stukken over besprekingen met de Duitse autoriteiten, enkele stukken over bemiddeling ten behoeve van individuele gevangengenomen Nederlandse ambtenaren, stukken over de zuivering (onder meer S.L. Louwes en H.M. Hirschfeld), materiaal over de economische situatie in Nederland tijdens de bezettingsjaren, stukken over voedselleveranties aan Duitsland, stukken over ontruimingen en evacuaties in verband met de oorlog, stukken over de arbeidsvoorziening, de tewerkstelling in Duitsland, de Nederlandse Oostcompagnie, pogingen om gedurende de Hongerwinter voedsel naar het westen van Nederland te krijgen, oorlogsschade (Wieringermeer), de plannen voor annexatie van Duits grondgebied en over de bestrijding van de zwarte handel.
Archiefvorming
Geschiedenis van de archiefvormer
De crisis op de wereldmarkt deed de regering in 1929 besluiten om maatregelen te treffen ten aanzien van de landbouwproduktie en -handel.
Incidenteel, per produkt, werden steunmaatregelen, heffingen, produktiebeperkingen e.d. wettelijk geregeld. Deze incidentele crisismaatregelen werden op 5 mei 1933 gecoördineerd door middel van de Landbouw-Crisiswet 1933 (Stb.no. 261). De bevoegdheden tot ingrijpen werden verruimd, terwijl tevens een groter aantal produkten onder de werkingssfeer van de landbouwcrisiswetgeving werden gebracht.
Het landbouwcrisisapparaat, belast met de uitvoering van deze wet, bestond in het begin van 1934 uit 80 crisisorganisaties onder toezicht van ongeveer 14 regeringscommissarissen van het Ministerie van Economische Zaken en Arbeid.
Door middel van een aantal organisatiewijzigingen werd het crisisapparaat gecentraliseerd. Verscheidene crisisorganisaties werden samengevoegd en het aantal regeringscommissarissen werd teruggebracht tot 5.
Zie afbeeldingen bij de inleiding.
)
De Stichting Regeringsbureau voor de Uitvoering van de Landbouwcrisiswet 1933 werd op 28 juli 1934 opgericht.
Min. besch. 28-07-1934, no. 20142, afd. L.C.A.
Deze bestond uit de Bureaux van de voorzitter van het College van Regeringscommissarissen, van de Regeringscommissarissen en van de Commercieel Adviseur. De hoofden van deze bureaux vormden het College van Regeringscommissarissen.
De regeringscommissaris voor de uitvoering van de Tarwewet 1931, dr. ir. S.L. Louwes, werd op 25 april 1934 benoemd tot regeringscommissaris voor de steunverlening aan de varkenshouderij, de granen, de peulvruchten en de fabrieksaardappelen. Met ingang van 21 december 1934 werd zijn functiebenaming gewijzigd in regeringscommissaris voor de akkerbouw en veehouderij. Het Bureau van de Regeringscommissaris van de Melkveehouderij werd in 1937 aan zijn Bureau toegevoegd.
Min. besch. 24-02-1937, no. 4408, afd. L.C.A.
)
Eind 1936 was dr. ir. S.L. Louwes nauw betrokken bij de organisatie van de economische verdedegingsvoorbereiding. Het op 1 april 1937 ingestelde Rijksbureau voor de Voorbereiding van de Voedselvoorziening in Oorlogstijd kwam onder zijn leiding te staan. Na een aantal reorganisaties verschoof zijn taak van de uitvoering van de landbouwcrisismaatregelen naar de zorg voor de voedselvoorziening. De Stichting Regeringsbureau voor de Uitvoering van de Landbouwcrisiswet 1933 werd op 1 oktober 1939, tesamen met het Rijksbureau voor de Voorbereiding van de Voedselvoorziening in Oorlogstijd, samengevoegd tot de Stichting Rijksbureau voor de Voedselvoorziening in Oorlogstijd en de Uitvoering van de Landbouwcrisiswet 1933.
Min. besch. 30-09-1939, no. 20342, afd. L.C.A./V.V.O.
) Deze Stichting werd op 26 mei 1940 samengevoegd met de afdeling Landbouwcrisisaangelegenheden en Voedselvoorziening in Oorlogstijd tot het Rijksbureau voor de Voedselvoorziening in Oorlogstijd.
Na de oorlog werd dit Rijksbureau opgeheven en vervangen door de Directie van de Voedselvoorziening.
Min. besch. 11-10-1945, no. K 665, afd. Kabinet.
)
Structuurschema van het landbouwcrisisapparaat in 1935:
Nadere uitwerking van het structuurschema:
Structuurschema van het voedselvoorzieningsapparaat in 1942:
Structuurschema van het Rijksbureau voor de Voedselvoorziening in Oorlogstijd in 1944:
Geschiedenis van het archiefbeheer
Op 2 augustus 1934 begon dr. ir. S.L. Louwes de stukken die een vertrouwelijk of een persoonlijk karakter hadden afzonderlijk te registreren in een G- en P-agenda. Tot 15 augustus 1938 gebruikte hij hiervoor één agenda. Deze stukken werden zaaksgewijs, op datum van afdoening, geordend en vormden zo het persoonlijk-archief en het geheimarchief. Als neveningang werd een alfabetische trefwoordenindex bijgehouden die verwees naar de G. en P-nummers.
Het P-archief werd reeds in 1982 door de heer A. Westra geïnventariseerd met als titel: "Inventaris van het archief van dr. ir. S.L. Louwes (1889-1953) over de jaren 1934-1953".
Het archief stond opgeslagen in de archiefbewaarplaats te Voorschoten van het Ministerie van Landbouw en Visserij en werd in 1976 verhuisd naar de nieuwe archiefbewaarplaats aan de Oude Haagweg in Loosduinen.
In 1953 zijn een aantal stukken uit het archief gelicht en vernietigd.
Zie onder "Selectie en vernietiging".
)
De verwerving van het archief
Overbrenging van een overheidsarchief
De verwerving van het archief
Het archief is krachtens bepalingen van de Archiefwet overgebracht.
Inhoud en structuur van het archief
MAISAO-WOTAP; 2.11
Selectie en vernietiging
Lijst van vernietigde archiefbescheiden
Statistisch bulletin, 1942-1945
Bemoeiingen met de afdeling van de heer Fruin en het bureau Grondstoffen, 1948-1951
Bemoeiingen met de afdeling van de heer Heringa en het Kunstmestdistributiebureau, 1948-1952
Bemoeiingen met het Hoofdbedrijfschap voor Akkerbouwprodukten en de daaronder ressorterende bedrijfschappen, 1948-1952
Bemoeiingen met het L.C.F./L.E.F. (prijzen en subsidies), 1948-1951
Bemoeiingen met het Regeringscommissariaat voor buitenlandse aangelegenheden, 1948-1951
Bemoeiingen met de C.C.D., 1947-1949
Bemoeiingen met de Stichting voor de Landbouw, 1950-1952
Bemoeiingen met vrouwenorganisaties (uitgezonderd orginele brieven en nota's alsmede de notulen van vergaderingen met de minister), 1948-1951
In- en exportprogramma's, 1948-1951
Overzichten in-en uitvoer, 1948-1951
Groothandelsprijzen U.S.A., 1948-1951
Verslagen van besprekingen buitenlandse agrarische aangelegenheden, 1951
Veevoedervoorziening, 1948-1952
Begroting 1952 en memorie, 1951-1952
Handelsberichten van de afdeling Programmering en Documentatie, 1952-1953
Aanwijzingen voor de gebruiker
Openbaarheidsbeperkingen
Volledig openbaar.
Materiële beperkingen
Aanvraaginstructie
Openbare archiefstukken kunnen online worden aangevraagd en gereserveerd. U kunt dit ook via de terminals in de studiezaal van het Nationaal Archief doen. Om te kunnen reserveren dient u de volgende stappen te volgen:
U maakt een profiel aan op www.gahetna.nl, en logt vervolgens in
Via de archiefinventaris (alleen de beschrijvingen met rode nummers) selecteert u het gewenste archiefstuk door op de knop 'Reserveren' te klikken
In het volgende scherm geeft u aan op welke dag u het archiefstuk wilt inzien
Indien u zich bevindt in de studiezaal en een tafelnummer heeft ontvangen kunt u dit nummer vermelden. Als u geen tafelnummer heeft kunt u tafelnummer 777 laten staan
Vervolgens bevestigt u uw reservering door deze te versturen.
Verwant materiaal
Beschikbaarheid van kopieën
Bijlagen
Concordans
7 154
23 281
26 156
49 312
52 75
53 98
65 50
74 75
79 157
86 467
94 157
106 75
108 157
109 51
116 157
124 51
130 467
136 157
137 157
139 25
142 467
144 51
148 467
149 25
150 467
155 157
157 51
161 52
164 51
168 52
170 264
171 25
172 25
173 467
177 75
206 25
210 25
213 25
225 25
230 25
234 203
237 25
239 204
250 237
294 49
295 104
296 155
297 264
300 236
307 158
308 264
312 95
314 133
318 133
319 168
322 133
330 170
341 205
348 135
356 134
359 135
362 134
365 282
366 171
383 282
384 171
385 206
387 24
389 282
390 40
392 24
412 124
417 172
419 360
421 27
422 26
425 264
426 26
428 26
429 264
430 26
431 26
432 26
434 26
442 468
446 26
449 26
454 26
458 150
468 26
469 78
470 26
472 239
475 173
480 283
483 306
484 208
485 283
486 239
487 283
506 55
513 54
514 466
515 175
518 283
520 26
524 311
530 306
534 466
543 239
545 239
562 468
563 26
566 26
585 176
588 468
589 28
591 26
593 240
597 240
598 26
599 177
601 169
602 239
604 105
605 174
606 174
607 177
611 239
617 23
620 177
621 240
622 26
623 240
630 75
631 240
633 211
635 56
637 169
641 157
642 23
643 26
646 284
647 53
648 53
651 26
654 28
655 28
657 240
660 151
662 174
663 23
664 53
666 151
675 23
679 56
681 79
683 26
685 28
689 307
693 178
694 307
698 241
699 307
700 179
702 361
705 307
712 235
717 180. 265
720 159
721 180
724 49
725 29
728 181
729 285
731 235
732 180
737 235
744 264
747 180
755 49
760 213
762 235
763 180
766 316
770 283
771 180
772 212
776 180
777 29
783 180
784 38
787 240
788 316
789 29
790 180
792 214
793 286
794 266
796 29
800 29
802 264
804 29
805 28
806 28
809 180
815 180
816 183
817 29
819 16
823 49
824 28
833 29
834 182
835 28
836 180
838 264
839 28
841 178
842 264
843 212
847 264
852 242
853 177
856 180
857 29
859 28
860 136
863 177
866 57
872 242
873 57
877 264
879 185
880 29
884 136
895 285
897 243
899 287
909 285
917 212
918 215
926 49
928 316
931 212
935 58
936 105
937 186
938 152
940 178
954 264
960 289
961 178
962 28
963 289
971 216
972 75
974 288
976 264
977 188. 152
979 90
980 180
984 216
985 289
987 290
988 212
990 290
1000 187
1002 187
1003 212. 244
1006 49
1009 187
1011 216
1012 28
1013 186
1016 290
1017 245
1019 292
1024 291
1027 245
1028 291
1029 29
1038 184
1040 362
1045 245
1047 29
1050 28
1051 187
1053 188
1055 187
1057 188
1058 210
1059 327
1060 188
1062 188
1066 220
1067 212. 245
1068 212
1072 187
1075 184
1077 188
1078 188
1079 188
1080 182
1081 189
1083 187
1087 212. 245
1088 188
1090 29
1092 190
1094 189
1095 188
1096 175
1097 189
1098 293
1100 187
1102 187
1104 29
1106 160
1108 41
1111 469
1113 189
1114 180
1115 184
1116 320
1123 245
1124 308
1125 188
1126 29
1129 28
1132 175
1133 292
1135 187
1136 184
1137 308
1139 245
1141 251
1142 327
1143 469
1144 188
1145 180
1146 28
1147 315
1148 187
1149 264
1152 187
1153 187
1155 315
1156 175
1157 327
1158 184
1159 190
1161 105
1162 249
1163 249
1164 315
1165 80
1167 175
1170 245
1172 190
1173 100
1174 187
1175 143
1176 471
1177 245
1178 421
1181 313
1182 317
1183 190
1184 80
1185 317
1187 190
1189 315
1190 190
1191 184
1193 315
1194 315
1197 308
1198 421
1199 317
1200 175
1201 190
1202 264
1204 249
1205 421
1206 245. 248
1207 421
1208 190
1209 28
1210 251
1211 264
1212 190
1213 471
1214 249
1215 238
1216 184
1217 264
1218 469
1219 188
1220 249
1222 249
1223 251
1224 190
1225 249
1226 246. 248
1227 75
1228 317
1229 421
1230 185
1231 188
1232 471
1233 180
1235 182
1236 287
1238 421
1240 246
1241 190
1242 421
1243 315
1244 180
1248 317
1249 248
1250 249
1251 264
1254 184
1255 315
1257 469
1259 249
1260 421
1261 238
1262 317
1263 221
1264 390
1265 26
1266 28
1267 180
1268 248
1269 249
1270 471
1271 469
1273 264
1275 251
1276 322
1277 317
1281 249
1282 292
1283 287
1284 469
1285 315
1287 250
1288 248
1289 249
1290 249
1291 261
1292 315
1293 175
1294 317
1296 315
1302 317
1309 390
1310 264
1311 292
1312 248. 294
1314 251
1315 248
1316 287
1319 469
1320 248. 294
1321 248. 294
1323 248. 294
1324 248. 294
1327 248. 294
1328 248
1329 248. 294
1330 248. 294
1333 248. 294
1334 248. 294
1336 180
1338 422
1339 249
1340 317
1342 294. 295
1346 287
1349 390
1350 422
1351 249
1352 315
1353 248
1354 317
1357 264
1361 248
1365 317
1370 264
1374 251
1377 189
1379 180
1380 390
1383 264
1388 264
1389 267
1390 59
1396 470
1401 469
1403 317
1404 264
1407 46
1409 30
1415 268
1427 296
1429 267
1433 191
1434 191
1437 81
1438 296
1441 81
1442 60
1443 318
1444 267
1445 269
1446 252
1447 426
1448 399
1450 222
1453 426
1454 470
1456 192
1459 424
1460 416
1461 426
1462 426
1467 426
1469 270
1470 270
1471 426
1482 47
1483 31. 191
1487 32
1491 222
1497 223
1499 399
1501 296
1504 32
1505 298
1507 321
1511 319
1515 300. 296
1516 297
1520 321
1522 223
1523 321
1524 299
1527 191
1528 399
1529 364
1530 223
1531 299
1532 299
1534 364
1535 363
1538 299
1539 299
1540 289
1541 427
1542 470
1545 299
1546 299
1548 304
1549 470
1550 299
1552 299
1553 425
1554 267
1556 180
1561 470
1562 267
1564 300
1565 193
1566 264
1570 363
1572 264
1574 262
1576 363
1579 425
1580 180
1587 191
1588 299
1590 289
1591 106
1594 271
1595 299
1599 191
1604 305
1608 305
1609 305
1614 180
1615 299
1616 305
1620 299
1621 32
1622 144
1625 391
1629 299
1630 271
1634 193
1636 253
1643 267
1646 297
1647 314
1649 309
1659 289
1662 470
1663 299
1665 223
1667 125
1669 314
1671 225
1673 470
1675 226
1676 404
1677 32
1681 305
1685 223
1689 226
1691 299
1692 299
1695 297
1696 299
1697 418
1698 32
1700 301
1703 48
1704 101
1705 180
1709 32
1710 102
1712 297
1718 297
1720 314
1721 48
1722 470
1724 254
1726 298
1727 226
1728 144
1730 314
1731 399
1733 301
1734 299
1735 32
1736 301
1738 255. 299
1739 32
1740 30
1743 32
1746 180
1748 299
1750 255
1751 254
1752 300
1753 296
1758 207
1760 302
1762 314
1765 302
1766 144
1767 107
1768 28
1769 32
1771 316
1776 180
1779 299
1784 310
1785 299
1786 299
1787 255
1788 32
1791 299
1792 301
1793 267
1796 144
1798 189
1800 470
1801 470
1803 267
1806 301
1807 28
1810 309
1812 426
1814 309
1815 298
1819 32
1827 289
1828 33
1829 301
1830 185
1832 32
1834 32
1835 299
1838 301
1840 299
1841 300
1842 175
1846 102
1848 470
1850 272
1856 392
1857 273
1858 428
1861 429
1864 430
1865 28
1869 340
1872 340
1875 274
1879 400
1880 228
1882 470
1883 470
1886 42
1887 256
1891 34
1892 228
1893 185
1897 364
1899 328
1901 185
1903 275
1907 257
1908 257
1909 229
1911 161
1912 431
1913 28
1914 185
1916 230
1917 59
1919 126
1920 162
1921 230
1928 426
1930 180
1932 195
1933 126
1935 126
1939 423
1940 340
1944 194
1945 82
1948 231
1949 59
1950 145
1954 59
1956 342
1959 17
1960 341
1961 423
1962 342
1963 432
1964 127
1965 433
1966 400
1967 162
1969 423
1970 162
1971 342
1974 153
1975 224
1977 153
1978 153
1980 162
1984 153
1987 153
1991 473
1992 145
1993 61
1995 62
2000 96
2001 145
2005 162
2006 474
2008 91
2012 145
2013 474
2020 232
2022 472
2023 126
2025 59
2027 474
2028 61
2034 59
2035 145
2036 400
2040 126
2044 145
2045 126
2050 472
2052 109
2056 44
2059 97
2062 142
2064 476
2065 476
2066 476
2068 476
2069 142
2071 476
2073 17
2075 43
2078 142
2080 17
2081 142
2083 84
2084 83
2085 43
2086 45
2087 97
2090 477
2091 142
2092 146
2094 146
2095 347
2098 85. 478
2100 165
2101 147
2102 165
2103 83
2104 148
2106 83
2107 83
2108 83
2109 45
2110 347
2111 83
2112 479
2113 148
2114 83
2118 481
2120 481
2121 196
2122 18
2124 64
2127 64
2130 276
2132 45
2133 348
2159 65
2160 65
2163 65
2164 65
2166 21
2167 21
2178 163
2179 163
2183 333
2195 66
2197 66
2198 277
2199 334
2203 43
2205 393
2209 43
2213 277
2216 258
2223 131
2224 323
2231 258
2233 488
2234 324
2237 39
2238 39
2241 258
2242 39
2243 324
2245 366
2246 366
2252 258
2253 259
2256 368
2257 111
2259 111
2266 67
2267 434
2270 336
2271 278
2272 258
2273 335
2275 324
2278 332
2279 332
2281 21
2282 83
2283 332
2284 21
2287 67
2288 132
2289 67
2290 332
2291 335
2294 258
2295 332
2296 332
2297 434
2299 332
2300 332
2305 21
2306 83
2311 332
2312 489
2313 332
2318 490
2319 419
2325 337
2326 435
2329 434
2330 435
2331 166
2333 111
2338 351
2342 19
2343 435
2348 279
2350 338
2351 93
2353 68
2354 401
2355 338
2356 438
2359 435
2362 68
2363 233
2364 369
2369 435
2372 68
2374 68
2375 435
2377 325
2381 22
2382 22
2386 439
2393 92
2394 437
2395 370
2398 258
2402 354
2406 440
2415 354
2416 35
2420 493
2421 493
2422 493
2424 370
2426 437
2429 402
2430 356
2431 112
2432 356
2433 258
2434 112
2538 70
2539 71
2540 198
2541 487
2542 487
2547 258
2548 70
2549 355
2550 355
2551 355
2552 258
2556 71
2557 339
2558 86
2563 402
2568 112
2574 199
2576 20
2577 69
2579 374
2580 258
2582 101
2583 442
2586 441
2587 200
2588 455
2589 456
2591 258
2594 396
2597 406
2601 372
2603 326
2604 409
2607 376
2609 113
2610 280
2611 445
2612 202
2613 455
2617 397
2619 72
2622 379
2633 378
2668 447
2669 74
2671 74
2673 380
2674 114
2675 381
2676 413
2678 462
2681 382
2682 448
2683 463
2686 117
2687 76
2688 115
2691 117
2692 462
2696 94
2697 94
2698 94
2700 120
2702 94
2708 87
2710 76
2715 462
2718 115
2721 113
2722 458
2724 414
2725 385
2726 403
2728 387
2733 403
2736 462
2739 403
2741 403
2742 122
Lijst van de in de inventaris gebruikte afkortingen
Afkorting Verklaring
A.B.T.B.
Algemene Boeren- en Tuindersbond
A.V.A.
Aan- en Verkoopkantoor van Akkerbouwprodukten
A.V.M.
Algemene Vereniging voor Melkvoorziening
C.C.C.D.
Centrale Crisis-Controledienst (m.i.v. 01-10-1942 C.C.D.)
C.C.D.
Centrale Controledienst
C.D.K.
Centraal Distributiekantoor
C.M.C.
vereniging Consumptie-Melk-Centrale
C.T.O.
Centrale Tarweorganisatie
L.C.B.
Landbouw-Crisisbureau
l.c.o.
Landbouw-crisisorganisatie
L.C.F.
Landbouw-Crisisfonds
L.E.F.
Landbouw-Egalisatiefonds
N.G.C.
Nederlandse Graancentrale
N.S.B.
Nationaal Socialistische Beweging
N.V.C.
Nederlandse Veehouderijcentrale
p.h.b.
plaatselijk bureauhouder
p.v.c.
provinciale voedselcommissaris
Rb.V.V.O.
Rijksbureau voor de Voedselvoorziening in Oorlogstijd
T.N.O.
centrale organisatie voor Toegepast-Natuurwetenschappelijk Onderzoek
V.B.N.A.
Vereniging ter Behartiging van de Nederlandse Aardappelhandel
V.V.Z.M.
Vereniging voor Zuivelindustrie en Melkhygiëne
W.A.
Weerafdeling van de N.S.B.
Beschrijving van de series en archiefbestanddelen
- Stukken van Algemene Aard, A
  - Agenda's van ingekomen en uitgaande stukken, 02-08-1934 - 23-12-1946; 1-5; 3 delen, 2 omslagen
    Zie blz. 10.
    - Gen P nummers 1- 945 02-08-1934 - 09-06-1938, 1
    - Gen P nummers 946-1521 09-06-1938 - 13-12-1939, 2
    - G nummers 1522-2224 13-12-1939 - 21-10-1942, 3
    - G nummers 2225-2749 26-10-1942 - 23-12-1946, 4; 1 omslag
    - P nummers 1000-1278 15-08-1938 - .. -05-1946, 5; 1 omslag
  - Trefwoordenindex op de agenda's, verwijzend- naar G en P nummers, met korte omschrijving, geschreven, 02-08-1934 - 23-12-1946; 6; 2 dozen
    Van deze index is tevens een getypt copie bijgevoegd bestaande uit drie delen.
  - Verslagen van besprekingen met Duitse autoriteiten van de Hauptabteilung Ernährung und Landwirtschaft, met bijlagen., 22-08-1940 - 25-04-1945; 7; 3 omslagen
  - Agenda's en verslagen van vergaderingen met de provinciale voedselcommissarissen (p.v.c.'s), 3 december 1942 - 20 december 1945, met bijlagen., 26-11-1942 - 20-12-1945; 8; 1 omslag
  - Agenda's en verslagen van vergaderingen van het Bedrijfschap voor Akkerbouwprodukten met de p.v.c.'s, 19 mei 1943 - 23 januari 1946., 17-05-1943 - 11-01-1946; 9; 1 omslag
  - Verslagen van de stafbesprekingen., 04-06-1945 - 11-08-1945; 10; 1 omslag
  - Verslagen van besprekingen van de minister met de directeuren-generaal en de secretaris-generaal, 9 augustus 1945 - 23 januari 1946, doorslagen., 11-08-1945 - 23-01-1946; 11; 1 omslag
  - Agenda's en verslagen van vergaderingen met vertegenwoordigers van de Raad van Vakcentralen, met bijlagen, gestencild., 27-01-1947 - 16-01-1951; 12; 1 omslag
  - Agenda's en verslagen van de directeuren-vergaderingen, met bijlagen., 02-12-1947 - 17-12-1948; 13; 1 omslag
  - Verslagen van vergaderingen met vertegenwoordigsters van vrouwenorganisaties, 23 juli 1948 - 22 oktober 1951, met bijlagen., 15-07-1948 - 22-10-1951; 14; 1 omslag
  - Agenda's en verslagen van vergaderingen van het Bedrijfschap voor Akkerbouwprodukten en het Bedrijfschap voor Vee en Vlees met de p.v.c.'s, gestencild, 20-12-1951 - 19-11-1952; 15; 1 omslag
- Stukken betreffende bijzondere onderwerpen, B
  - Administratieve organisatie, B.1
    - Organisme, B.1.1
      - Betrekkingen tot andere lichamen, B.1.1.1
        - Bemoeiingen betreffende de instelling en organisatie, B.1.1.1.1
          - Nota van de secretaris-generaal aan de drie Centrale Landbouworganisaties inzake het instellen van een Landbouwraad, met geleidebrief van de secretarisgeneraal., 23-02-1938 - 24-02-1938; 16; 2 stukken
          - Stukken betreffende de afdeling landbouwonderwijs., 06-12-1940 - 21-07-1941; 17; 1 omslag
          - Stukken betreffende de oprichting van landbouworganisaties in T.N.O.-verband., 07-11-1941 - (1942) - 13-03-1943; 18; 1 omslag
          - Nota van de secretaris-generaal van het Departement van Binnenlandse Zaken aan de regeringscommissaris van het Bezette Nederlandse Gebied, inzake de verplaatsing van zijn dienst naar Apeldoorn, doorslag, met antwoordbrief., 28-05-1943 - 05-06-1943; 19; 2 stukken
          - Ingekomen memorie van ir. J. Vet inzake de oprichting van een landbouworganisatie ter behartiging van alle technische, economische en sociale belangen, met geleidenota, 08-03-1944; 20; 2 stukken
        - Samenwerking, B.1.1.1.2
          - Stukken betreffende de oprichting van de Landstand en de samenwerking van de p.v.c.'s met de Landstand., 07-01-1942 - 07-04-1943; 21; 1 omslag
          - Dossier inzake de conflicten tussen ir. A. Sevenster van het Bedrijfschap voor Zuivel en dr. Ratjen, zuivelspecialist bij de Hauptabteilung Ernährung und Landwirtschaft, 01-06-1943 - 07-10-1943; 22; 1 omslag
      - Financiën, B.1.1.2
        - Dossier inzake een verzoek van de heer A. Peuschgens te Haarlem om gedeeltelijke terugbetaling van zijn afrekening met de Nederlandse Veehouderijcentrale., 22-05-1935 - 07-1 1-1937; 23; 1 omslag
        - Dossier inzake de vergoeding, verleend aan bestuursleden van de Vereniging van Makelaars in Oliën en Vetten, voor hun bijstand bij de bestrijding van fraude bij de heffingen op oliën en vetten., 19-07-1935 - 12-11-1936; 24; 1 omslag
        - Dossier inzake een onderzoek naar de toelaatbaarheid van de extra heffingen, die door de Nederlandse Meelcentrale in de periode 1932-1934 zijn opgelegd aan importeurs en fabrikanten van tarwebloem A, boven de wettelijk vastgestelde heffingen en de besteding van die gelden., 09-11-1935 - 06-06-1936; 25; 1 omslag
        - Dossier inzake het geschil met de firma Glasz en Co, agent van Sir Henry Deterding, over de te betalen provisie voor bemiddeling in het "Plan Deterding"., 04-01-1936 - 24-05-1939; 26; 1 omslag
        - Uitgaande nota aan de Crisis-Accountantsdienst inzake de storting, in het Landbouwcrisisfonds, van de door de N.V. Pasman betaalde slachtaccijns op de uitvoer van rundvee in blik, met nota aan de minster, minuten., 29-12-1936 - 04-01-1937; 27; 2 stukken